最高法院刑事判決　　　　　　　　　 110年度台上字第5896號
上　訴　人　林珈慈
 
 
上列上訴人因違反毒品危害防制條例案件，不服臺灣高等法院臺
中分院中華民國110年8月4日第二審判決（110 年度上訴字第771
號，起訴案號：臺灣臺中地方檢察署109年度偵字第10878號），
提起上訴，本院判決如下：
    主  文
上訴駁回。
    理  由
一、按刑事訴訟法第377 條規定，上訴於第三審法院，非以判決
    違背法令為理由，不得為之。是提起第三審上訴，應以原判
    決違背法令為理由，係屬法定要件。如果上訴理由書狀並未
    依據卷內訴訟資料，具體指摘原判決不適用何種法則或如何
    適用不當，或所指摘原判決違法情事，顯與法律規定得為第
    三審上訴理由之違法情形，不相適合時，均應認其上訴為違
    背法律上之程式，予以駁回。
二、本件原判決認定上訴人林珈慈有其事實欄所載販賣第二級毒
    品甲基安非他命犯行，事證明確，因而維持第一審論處上訴
    人販賣第二級毒品3罪刑及販賣第二級毒品未遂1罪刑（即如
    原判決附表〈下稱附表〉編號1至4所示）之判決，駁回上訴
    人在第二審之上訴。已載敘所憑之證據及理由。
三、又刑法第59條之酌量減輕其刑，必於犯罪之情狀，在客觀上
    足以引起一般人之同情，認為即予宣告法定最低度刑，猶嫌
    過重者，始有其適用。另被告犯罪之情狀是否顯可憫恕，而
    得適用刑法第59條規定酌量減輕其刑，係事實審法院之職權
    ，除其裁量權之行使，明顯違反比例原則外，不得任意指為
    違法。查原判決以第一審判決就上訴人所犯各罪均依修正前
    毒品危害防制條例第17條第2 項規定，予以減輕其刑，再就
    附表編號4 所示部分，另依未遂犯規定予以遞減後，已以上
    訴人之責任為基礎，詳為說明如何審酌刑法第57條各款所列
    一切情狀而為刑之量定及定應執行刑為有期徒刑4 年，並敘
    明上訴人本案販賣毒品之犯罪情狀客觀上如何難認有顯可憫
    恕之情形及無從適用刑法第59條規定予以酌減其刑之理由，
    於法核無不合，量刑亦屬適當，而予維持等旨。核其刑之量
    定既未逾越經依法減輕或遞予減輕其刑後之法定刑度，亦無
    濫用其刑罰裁量權限，或違反比例原則情事，要屬原審量刑
    職權之適法行使，自均不容任意指為違法。
四、上訴意旨猶執陳詞，以：伊因車禍致第二腰椎爆裂性骨折，
    持續背痛、不能久站和久坐，迫於經濟壓力，一時思慮不周
    而觸犯刑章，並賺取毒品量差以供自己施用，但販賣對象僅
    1 人，犯後又已坦承犯行、態度良好，且深感懊悔，應予酌
    減其刑，以勵自新云云，係對原審量刑職權之適法行使及持
    於判決結果無影響之枝節事項，徒憑己見任意指摘，難認已
    符合首揭法定之上訴要件。
五、綜上，應認本件上訴違背法律上之程式，予以駁回。
據上論結，應依刑事訴訟法第395條前段，判決如主文。
中    華    民    國   110    年    10    月    27    日
                  刑事第五庭審判長法  官  吳  信  銘  
                                  法  官  梁  宏  哲  
                                  法  官  沈  揚  仁  
                                  法  官  蔡  廣  昇  
                                  法  官  何  菁  莪  
本件正本證明與原本無異
                                  書記官
中    華    民    國   110    年    11    月    3     日